# 请教陈版：对于”企业税务筹划使巨额附加费滞后确认“的事项，应当如何进行职业判断

提问人：LiuZhiTao2019 时间：2019-12-17 08:05:19
请教陈版：对于” 企业因税务筹划导致巨额附加费滞后确认和缴纳 “的事项，审计人员应当如何进行职业判断
概要：
被审计单位大部分产品均销往香港，其模式为进料加工复出口。
被审计单位将产品销售给香港客户这一过程，涉及增值税的出口退税。国税局在这一方面的征收管理中，只要求企业在次年的 4 月底之前完成上一年度的所有出口的免抵退申报，因此被审计单位利用该点进行税务筹划，将当期外销销售额延迟 3-4 个月才进行免抵退申报。
由于被审计单位所需的主料均为进口取得，因此国内采购的进项税相对较低。企业根据外销销售额计算的免抵退税额往往要远高于其期末留抵税额，因此会存在巨额的免抵税额。
综上所述，被审计单位基于税务筹划的考虑，将当月的外销销售，延迟 3-4个月进行免抵退申报，进而导致免抵税额延后确认，最后使免抵税额计算的附加费滞后确认和缴纳。该操作打破了当期销售与当期附加费的勾稽关系，使税金及附加的列报不符合配比原则。同时随着被审计单位外销销售额的日益增长，该异常会愈发变大。审计人员是否需要参考所得税会计的处理方法，将税务上滞后的附加费确认至当期并确认相关递延负债？
详情：
一、免抵退税滞后申报
我们通过检查被审计单位免抵退申报资料发现了其延后申报出口退税的操作，每月申报的出口退税货物实际出口时间约为申报当期的前 3-4 个月，例如 19 年 1 月份免抵退申报退税的货物实际出口时间为 2018 年 10 月。
每月免抵退申报资料与增值税申报资料的外销销售数据均不一致。
二、征税率与退税率
我们检查了免抵退申报资料发现被审计单位出口退税的征税率与退税率一致，因此免抵退滞后申报无需考虑少结转成本的问题。
三、附加费滞后确认的理由
免抵税额是计算附加费的计税依据之一，其内涵为实行 “免、抵、退”政策的出口企业，出口递减内销产品应纳税额的金额。因为被审计单位可以控制免抵退申报的销售额，从而可以控制税务口径上出口递减内销产品应纳税额的金额，进而控制了附加费的缴纳。但按照会计核算权责发生制的逻辑，当期外销销售额一旦确定，当期的免抵退税额、免抵税额也随之确定，进而免抵税额对应的附加费也会一并确定。
被审计单位延后进行免抵退申报其最重要的结果是使附加费延后确认。
四、对报表的影响程度
经过测算，延后确认的附加费超过我们制定的重要性水平
待解决问题：
1 、对于上述事项审计人员应如何作出职业判断？
2 、财务报表上附加费的确认是否违反了权责发生制的会计原则？
3 、是否需要参考所得税费用的会计处理方法，将税务上滞后的附加费提前确认至本期，并确认相关递延负债？

回答人：chenyiwei
建议考虑以下问题：
1 、这种延迟申报的做法在税务上是否合规，是否可能面临税务风险？如果不合规的，则应作为差错更正处理。
2 、如果这种筹划方式是合规的，则由于增值税是价外税，且附加税费取决于当期实际应缴纳的增值税（与收入、成本不一定有配比关系），则要考虑如果按收入计提附加税费，则这部分额外计提出来的附加税费是否可以合规地无需缴纳。如果确定可以 “合规地无需缴纳”，那么这种计提也就没有意义。